臺灣高等法院交通事件裁定　　　　　　　　　　　　九十一年度交抗字第六一六號
　　抗　告　人
　　即受處分人　甲○○
右抗告人因違反道路交通管理處罰條例案件，不服臺灣臺北地方法院，中華民國九十
一年七月十五日裁定（九十年度交聲字第一○四五號），提起抗告，本院裁定如左：
    主  文
抗告駁回。
    理  由
一、按汽車駕駛人停車時，停車位置、方式不依規定者，處新臺幣（下同）六百元以
    上一千二百元以上罰鍰，前項情形，交通勤務警察或依法令執行交通稽查任務人
    員，應責令汽車駕駛人將車移置適當處所；如汽車駕駛人不予移置或不在車內時
    ，得由該交通勤務警察或依法令執行交通稽查任務人員為之，或得於舉發其違規
    後，使用民間拖吊車拖離之，並收取移置費，道路交通管理處罰條例第五十六條
    第一項第九款、第二項分別定有明文。
二、原裁定略以：本件受處分人即異議人甲○○於民國九十年七月九日下午一時三十
    八分許，將其所有車號Ｂ四－六五九號營業用小客車，停放在臺北市○○○街國
    軍眷屬醫院前之計程車招呼站，離車他去，為臺北市政府警察局交通警察大隊直
    屬第二分隊（下稱北市警交大）員警張國文當場以拍照之方式採證，以受處分人
    有違反道路交通管理處罰條例第五十六條第一項第九款停車位置、方式不依規定
    之行為逕行製單舉發，因受處分人不在車內，並予拖吊移置，受處分人於舉發通
    知單上所載應到案日期前向原處分機關提出申訴，經原處分機關請舉發單位即北
    市警交大調查結果，仍認受處分人確有前開違規停車之行為，原處分機關乃依道
    路交通管理處罰條例第五十六條第一項第九款及違反道路交通管理事件統一裁罰
    標準表規定，於九十年九月二十一日裁處受處分人罰鍰六百元。受處分人聲明異
    議意旨固不否認有於前述時地在為員警所採證地點，將其所有前述車號業營用小
    客車停車之事實，惟其聲明異議意旨略以：伊於上開時地在計程車招呼站停車候
    客，因突然肚痛，全身起雞皮，而急著要上廁所，寫了一張說明要上廁所的紙條
    ，放在車擋風玻璃前，趕緊跑進醫院，等出醫院大門時，車已被拖吊云云。惟查
    ：右揭違規事實，業據受處分人坦承不諱，並有採證相片三幀及舉發違反道路交
    通管理事件通知單一紙附卷可稽。又查，計程車駕駛人將計程車停置於計程車招
    呼站而離開，依道路交通管理處罰條例第五十六條第一項第九款之規定予以處罰
    ，亦有臺灣省警務處六十七年七月十三日交字第九六七一○號函釋在案，且受處
    分人就其上開所述情節，迄未能提出證據資料佐證，是受處分人雖以上開情詞置
    辯，然此亦不能解免受處分人係不依規定位置、方式停車之事實，本件事證明確
    ，受處分人之違規行為堪以認定。從而，原處分機關依前揭道路交通管理處罰條
    例第五十六條第一項第九款及違反道路交通管理事件統一裁罰標準表規定，裁處
    受處分人罰鍰六百元，核無違誤，本件異議為無理由，予以駁回。
三、抗告意旨略以：伊確實有聲明異議狀所陳述之情形，為了爭一個理字才抗告等語
    （詳細內容如抗告狀所載）
四、經查：抗告人身為營業小客車（即計程車）駕駛人於右揭時、地將營業小客車停
    置於計程車招呼站而離開，顯屬不依規定停車，此有臺灣省警務處六十七年七月
    十三日交字第九六七一○號函釋在案，並為抗告人所不爭執，而為原審依據上開
    證據認定屬實，應甚明確而堪認定。雖抗告人於異議聲明中指陳：伊於上開時、
    地在計程車招呼站停車候客，因突然肚痛，全身起雞皮，而急著要上廁所，寫了
    一張說明要上廁所的紙條，放在車擋風玻璃前，趕緊跑進醫院，等出醫院大門時
    ，車已被拖吊云云。然是否抗告人上開所述屬實而有其所謂不可抗力之情形？未
    據其提出積極證據足資佐證，且本院又查無其他證據可資認定，自無法據其片面
    陳述而為認定，況法院係依據證據認定事實，如無確實之證據自難遽為採信抗告
    人之陳述。從而，原審認原處分機關依前揭道路交通管理處罰條例第五十六條第
    一項第九款及道路交通管理事件統一裁罰標準表之規定，裁處受處分人罰鍰六百
    元，核無違誤，因而駁回本件異議之聲明，核無不合，抗告人仍執陳詞提起抗告
    ，為無理由，應予駁回。
五、據上論結，應依道路交通案件處理辦法第二十六條，刑事訴訟法第四百十二條，
    裁定如主文。
中      華      民      國    九十一    年      七      月    三十一    日
                              臺灣高等法院交通法庭
                                  審判長法  官  黃  瑞  華
                                        法  官  吳      燦
                                        法  官  雷  雯  華
右正本證明與原本無異。
不得再抗告。
                                        書記官  陳  思  云
中      華      民      國    九十一    年      八      月      二      日
